---
title: ""
author: "Fernando Barbeito"
date: "26/12/2021"
output: html_document
---


<style>
body {
text-align: justify}
H1{
  color:#6A5ACD;
  font-weight: bold;
}
H3{
  color:#6A5ACD;
}

</style>


<H1> Análisis del Mercado de alquileres de Uruguay </H1>

<H3> Introducción </H3>

El siguiente reporte tiene como objetivo explicar el proceso de análsis del mercado de alquileres y las conclusiones obtenidas.
La fuente utilizada para realizar el análisis fueron los datos extraídos, mediante técnicas de webscrapping, del sitio web de Mercado Libre, desde hasta el 26 de diciembre de 2021. El informe y los análisis pueden ser actualizados, ya que el script que toma los datos se ejecuta diariamente.
Las preguntas que permite responder el análisis son las siguientes:

<ul>
  <li> ¿Cómo ha evolucionado el precio de los alquileres en estos últimos meses? </li>
  <li> ¿Cómo se distribuyen los precios de acuerdo a las diferentes zonas? </li>
  <li> ¿Hay diferencias significativas entre el precio de alquiler de una casa y de un apartamento? </li>
  <li> ¿Cuál es la relación entre los metros cuadrados del inmueble y el precio del alquiler?
  <li> ¿Qué factores explican mayormente el precio del alquiler? </li>
</ul>

Además de este set de preguntas, es posible extraer un conjunto de respuestas más específicas, dados los modelos predictivos que se ha desarrollado. Por ejemplo:

<ul> 
  <li> Si quiero alquilar un apartamento en el centro, que posee dos dormitorios y 60 metros cuadrados, ¿cuánto debería cobrar para que el precio sea competitivo? </li>
</ul>  

<H3> Scrapping, limpieza de datos y visualizaciones </H3>

Las tareas de la recolección de la información, limpieza de datos, visualización y modelado se encuentran en scripts separados.
Para acceder a ellos, basta con seguir los siguientes links:

<ul> 
  <li> [Script de webscrapping](https://github.com/fbarbeito/ML-Alquileres/tree/main/Scrapping)
</li>
  <li> [Script de limpieza](https://github.com/fbarbeito/ML-Alquileres/tree/main/Limpieza)
  </li>
  <li> [Script de visualizaciones](https://github.com/fbarbeito/ML-Alquileres/tree/main/Visualizaciones)
  </li>
  <li> [Script de modelos](https://github.com/fbarbeito/ML-Alquileres/tree/main/Modelos)
  </li>
</ul>  

<H3> Análisis </H3>

```{r message=FALSE, warning=FALSE, include=FALSE}
rm(list = ls())
library(plotly)
library(tidyverse)
library(moments)

data_clean <- read_csv("../data_clean.csv")
data_precio <- data_clean %>% group_by(Fecha) %>% summarise(Precio_Medio = mean(Precio),Precio_Mediano = median(Precio))

```

En los gráficos siguientes, se puede observar la evolución general del precio medio y mediano, la composición de las ofertas por tipo de inmueble y la evolución del precio medio por los tipos de inmuebles más relevantes.

## {.tabset .tabset-pills .notitle}

### Precio medio General

```{r echo=FALSE, message=FALSE, warning=FALSE}


fig <- plot_ly(data_precio, x = ~Fecha, y = ~Precio_Mediano, name = 'Mediana', type = 'scatter', mode = 'lines+markers',hovertemplate = paste("Alquiler: %{y:$,.0f}<br>"," %{x}")) 

fig <- fig %>% add_trace(y = ~Precio_Medio, name = 'Media', mode = 'lines+markers',hovertemplate = paste("Alquiler: %{y:$,.0f}<br>"," %{x}")) 

fig <- fig %>% layout(title = "Precio de los alquileres",legend = list(orientation = 'h',xanchor="center", x = 0.5),xaxis=list(title=""),yaxis=list(title="",tickformat = "$,.0f"))
fig
```
### Ofertas por Inmueble

```{r echo=FALSE, message=FALSE, warning=FALSE}

data_inmueble_oferta <- data_clean %>% group_by(TipoInmueble) %>% summarise(Ofertas = n())


fig <- plot_ly(data_inmueble_oferta,labels = ~TipoInmueble,values=~Ofertas,type='pie') 


fig <- fig %>% layout(title = "Ofertas por tipo de inmueble",legend = list(orientation = 'h',xanchor="center", x = 0.5),xaxis=list(title=""),yaxis=list(title="Pesos"))
fig
```


### Precio medio por Inmueble

```{r echo=FALSE, message=FALSE, warning=FALSE}

data_inmueble <- data_clean %>% group_by(Fecha,TipoInmueble) %>% summarise(Precio_medio = mean(Precio))
data_inmueble <- data_inmueble %>% filter(TipoInmueble %in% c("APARTAMENTO","CASA"))

inmueble <- unique(data_inmueble$TipoInmueble)
x <- data_inmueble %>% filter(TipoInmueble %in% inmueble[1]) %>% .$Precio_medio

fig <- plot_ly( x = unique(data_inmueble$Fecha), y = x,name = inmueble[1], type = 'scatter', mode = 'lines+markers',hovertemplate = paste("Alquiler: %{y:$,.0f}<br>"," %{x}")) 
for(i in 2:length(inmueble)){
  x <- data_inmueble %>% filter(TipoInmueble %in% inmueble[i]) %>% .$Precio_medio
  fig <- fig %>% add_trace(y = x, name = inmueble[i], mode = 'lines+markers',hovertemplate = paste("Alquiler: %{y:$,.0f}<br>"," %{x}")) 

}

fig <- fig %>% layout(title = "Precio de los alquileres por tipo de inmueble",legend = list(orientation = 'h',xanchor="center", x = 0.5),xaxis=list(title=""),yaxis=list(title="",tickformat = "$,.0f"))

fig
```

De estos gráficos se pueden extraer las siguientes conclusiones:

<ol>
  <li> Se puede observar que el precio mediano es más estable y está por debajo del precio medio. </li>
  <li> Las casas son el inmueble con mayor cantidad de ofertas con un porcentaje de 73.7%. Las casas le siguen en importancia. </li>
  <li> El alquiler de los apartamentos, en general y considerando los precios medios, se encuentran por debajo y son más estables que el de las casas </li>
</ol>

Para fortalecer la conclusión del tercer punto, se pueden hacer gráficos de cajas y algunos test estadísticos. Se quita un outlier para el caso de los apartamentos, ya que distorsiona la visualización de los gráficos de caja.

## {.tabset .tabset-pills .notitle}

### Boxplot

```{r echo=FALSE, message=FALSE, warning=FALSE}

fig <- data_clean %>% filter(TipoInmueble %in% c("APARTAMENTO","CASA"),Precio <200000) %>% plot_ly( y = ~Precio,color=~TipoInmueble,type='box')

fig <- fig %>% layout(title = "Precio de los alquileres por tipo de inmueble",legend = list(orientation = 'h',xanchor="center", x = 0.5),xaxis=list(title=""),yaxis=list(title="",tickformat = "$,.0f"))

fig
```

### Test estadísticos

